【裁判字號】    97,上易,150
【裁判日期】    970121
【裁判案由】    傷害等
【裁判全文】
臺灣高等法院臺中分院刑事判決         97年度上易字第150號
檢  察  官  臺灣臺中地方法院檢察署檢察官
被      告  甲○○
上列上訴人因被告傷害等案件，不服臺灣臺中地方法院96年度易
字第4933號中華民國96年10月31日第一審判決（起訴案號：臺灣
臺中地方法院檢察署96年度偵字第18811號），提起上訴，本院
判決如下：
    主  文
上訴駁回。
    理  由
一、公訴意旨略以；被告甲○○為方圓教育機構負責人，告訴人
    乙○○為方圓教育機構之教師，2人因工作上之原因長期不
    睦。於民國96年6月11日上午11時許，在臺中市○○路○段
    123 號5樓「方圓圍棋教室」內，甲○○又因乙○○拒絕重
    新填寫人事資料而心生不滿，竟基於傷害他人身體及公然侮
    辱之犯意，在上開不特定人得共見共聞之場所，以「爛女人
    」之語，公然侮辱乙○○，並走到乙○○身後，突然將乙○
    ○所坐之椅子拉開，致乙○○跌坐在地上而受有腰部扭拉傷
    之傷害，因認被告涉有刑法第277條第1項、第309條第1項罪
    嫌。
二、檢察官上訴意旨略以；本件傷害等案件告訴人因雙方和解後
    撤回告訴，並經原審法院判決不受理在案，惟於起訴之同一
    事實範圍內，被告除涉犯公然侮辱罪、傷害罪外，尚涉及刑
    法強制罪及違反性騷擾防治條例罪嫌，為起訴效力所及，請
    求審酌變更法條予以審判語。
三、本院查；
  (一)按刑事訴訟法第267條規定，檢察官就犯罪事實一部起訴者
    ，其效力及於全部，係指已起訴之部分及未起訴之部分，均
    應構成犯罪，並具有牽連關係者而言 (最高法院37年特覆字
    第3722號判例參照)；而刑法第55條後段關於牽連犯之規定
    業經刪除，並自95年7月1日施行，本件案發時間為96年6月
    11日應無牽連犯之適用甚明，上訴意旨認被告所涉強制罪及
    違反性騷擾防治條例罪嫌為起訴之傷害、公然侮辱等罪之效
    力所及云云，於法無據。
  (二)復按告訴乃論之罪，其告訴經撤回者，應諭知不受理之判決
    ，此為刑事訴訟法第303條第3款所明定。本件被告甲○○經
    檢察官以刑法第277條第1項、第309條第1項之傷害，公然侮
    辱罪提起公訴，依照同法第287條、第314條規定係屬告訴乃
    論之罪，茲經告訴人乙○○於原審辯論終結前具狀撤回告訴
    ，原審爰依上開規定，諭知不受理之判決，於法並無違背，
    本件檢察官上訴為無理由，應予駁回且不經言詞辯論為之。
四、據上論結，應依刑事訴訟法第368條，第307條，判決如主文
    。
中    華    民    國    97    年    1     月    21    日
            刑事第四庭    審判長法  官  洪  耀  宗
                                法  官  江  德  千
                                法  官  劉  登  俊
上列正本證明與原本無異。
不得上訴。
                                書記官  粘  銘  環
中    華    民    國    97    年    1     月    23    日


司法院資訊處製作；財團法人民間司法改革基金會備份。
